臺灣臺中地方法院刑事判決　　　　　　　　　　　　　九十一年度易字第二一號
　　公　訴　人　台灣台中地方法院檢察署檢察官
　　被　　　告　丙○○
　　選任辯護人　吳雪如律師
　　　　　　　　陳怡成律師
右列被告因竊盜案件，經檢察官提起公訴（九十年度偵字第二一四○九號），本院判
決如左：
    主  文
丙○○連續毀越安全設備竊盜，累犯，處有期徒刑拾月。
    事  實
一、丙○○前於民國（下同）八十五年間，因犯竊盜等案件，經本院以八十五年度訴
    字第五七三號判決判處有期徒刑一年六月，刑前強制工作三年確定，於八十九年
    八月六日執行完畢。詎仍不知悔改，竟基於意圖為自己不法所有之概括犯意，於
    九十年十一月二十八日凌晨一時四十分許，騎乘其所有之機車至台中縣沙鹿鎮○○路二四三號前，再徒步走至乙○○台中縣沙鹿鎮○○路二四五號前棟住處外，
    徒手拉開一樓房屋窗戶紗窗上之木製窗條，破壞該紗窗後，再推開窗戶，將手伸
    入窗內，取出丁○○所有放置在該窗戶旁鞋櫃上之皮包，翻拿皮包內之錢包，竊
    取該錢包內之現金新台幣（下同）三千四百餘元後，將該錢包放回原處，而將皮
    包棄置在乙○○上開住處門口之木椅上，得手後丙○○先返回機車處，將所得之
    贓款放置於機車之置物箱內。復承前開竊盜犯意，於同日二時十分許，再至乙○○台中縣沙鹿鎮○○路二四五號後棟住處外，以徒手拉扯撕毀紗窗上之紗網，推
    開窗戶，將手伸入窗內，正在搜尋財物，尚未得手之際，適為居住在台中縣沙鹿
    鎮○○路二四五號前棟二樓乙○○之子甲○○發現異聲，探頭查看時看見丙○○
    正在破壞紗窗，而當場逮捕，並報警處理，始查知上情。
二、案經台中縣警察局清水分局報告臺灣臺中地方法院檢察署檢察官偵查起訴。
    理  由
一、訊據被告固坦承於上開時間，至被害人乙○○上揭住處，惟矢口否認有何竊盜之
    犯行，辯稱：當日伊騎機車出外散心，騎到上址時，因為尿急，在大馬路旁小解
    不好看，所以將機車停在馬路旁，走到小路裡面，到房子附近小解，小解完後拉
    拉鍊時轉向牆壁，站在那裡抽菸，並未有何竊盜行為云云。然查：
（一）被告於本院審理時辯稱：之前伊的腳受傷，休息一段日子，那時是住在星河路
      這個地址，當天晚上伊騎機車要出來散心，之所以會騎到案發現場是因為這條
      路是新開的，想說到處看看（見本院九十一年四月十日訊問筆錄）云云，惟被
      告於警訊中先陳稱：（問：你當時是由何處欲往何處？）伊當日從台中市要返
      回沙鹿鎮○○路四八六號住處。於偵查中改稱：（問：你如果要回去，要經過
      晉文路？）不用，伊去看山；於本院審理時又曾改稱：伊當天回家會經過這條
      路，伊當日有去修機車，要去找工作（見本院九十一年一月二十一日訊問筆錄
      ），則被告就當日深夜為何會騎機車至案發地點，且回家是否會經過案發地點
      等情，所供已前後不一。
（二）證人甲○○於本院審理時結證稱：因為其家附近晚上比較安靜，而且附近常常
      有貨車的東西會不見，當天晚上其在前棟二樓的房間內看電視，那時有聽到機
      車的聲音，聽到機車停下來、熄火的聲音。過了不知多久，其聽到大門前有紗
      窗被撬的聲音，就是木板拍打牆壁的聲音，當時伊把電視關掉，聽了一下，過
      一下子就沒有聲音。之後其又聽到紗網撕裂的聲音，將窗簾打開來看，就看到
      一個人影站在其媽媽房間（在後棟一樓）窗戶外面，當時看到被告在撕紗窗。
      其姊丁○○的皮包是放在其二哥房間（前棟一樓）前走道之鞋櫃上，該鞋櫃是
      在窗戶底下（見本院九十一年五月十三日審理筆錄）等語，核與被害人丁○○
      於警訊中所陳稱：其將錢放在皮包內，並將皮包置於窗戶旁的鞋櫃上，該窗戶
      之紗窗有遭破壞（見偵查卷第十二頁背面）等情相符。復參諸被告當時係將所
      騎乘之機車停放在台中縣沙鹿鎮○○路二四三號前，距案發地點台中縣沙鹿鎮
      ○○路二四五號前棟，相距約僅十公尺，有現場圖及現場照片數幀附於本院審
      理卷可憑，而案發當時正值深夜，馬路上行走之車輛不多，該處又非鬧區，及
      依卷附警員王福裕於案發當日所拍攝之現場照片以觀，被害人丁○○遭竊之皮
      包係放置在前棟一樓房間前走道之鞋櫃上，該鞋櫃上方窗戶上之紗窗確實曾遭
      人撬開木條破壞之痕跡，且證人甲○○發現被告時，被告所站立地點之紗窗，
      紗窗上之紗網確實已遭撕開（見偵查卷第十五頁）等情，均與證人甲○○於本
      院審理時所證述之情節相符。雖被告辯稱：證人甲○○是住在案發現場前棟二
      樓後方之房間，不可能看得到前棟一樓前方之房間，且證人甲○○稱案發之房
      間究係其母或其姊之房間，前後反覆，認證人甲○○之證言不足採信云云。然
      觀諸證人甲○○於警訊中即證稱：九十年十一月二十八日二時許，其在家中看
      電視，突然發現很大且很陌生之機車聲音停車並熄火，因當時是深夜，其特別
      注意，隨即聽見二聲啪啪聲音，其仍未出去查看。之後再聽到很大之撕裂聲，
      因此才打開窗簾查看，發現一名男子正在其姊丁○○的房間外正在破壞紗窗，
      且往內查看，並似乎拿房內的東西，其馬上衝出去到他旁邊，但他未發覺，等
      其出聲說「你在偷東西嗎」，他看到其就要逃跑，因此與他扭打（見偵查卷第
      十三頁）；於偵查中亦證稱：其人本來在家裡看電視，而後聽到一陣陣的撕裂
      聲，所以其打開窗戶看到被告在其姊房間外面窗戶站著撕裂紗窗，並朝內探頭
      ，而且手也在動，其跑到被告的後面，但當時被告還不知道其站在他的後面看
      ，其出聲說「你在偷東西嗎」，被告看到其並要逃跑（見偵查卷第三十七頁）
      等語。本院審理時證人甲○○第一次到庭證稱：（問：你是否從圖五的二樓窗
      戶看到被告？）不是，圖五其房間的窗戶對面還有一個窗戶，這個窗戶與圖七
      （後棟一樓）這個窗戶是相對的，圖五這一棟與圖七這一棟是二棟房子（見本
      院九十一年三月十三日訊問筆錄），於第二次到庭證稱：照片第二張中間（後
      棟一樓，即被告遭發現處）是其母親與姊姊住的地方（見本院九十一年五月十
      三日審理筆錄）。經本院履勘現場，台中縣沙鹿鎮○○路二四五號有前後二棟
      房屋，且該二棟房屋係前後位在一斜坡上，證人甲○○之房間係在前棟二樓右
      後方，證人甲○○所證稱其看到被告是在後棟一樓，因該處地處斜坡，證人甲○○之房間窗戶正與後棟一樓其母親之房間斜相對，有現場照片在卷可憑。則
      綜上諸情，證人甲○○先聽到前棟一樓紗窗遭破壞之聲音，原不以為意，其後
      再聽到紗網撕裂聲，始覺有異，而向外探頭查看，發現被告正站立在後棟一樓
      房間前撕毀紗窗上之紗網，而該後棟一樓之房間，係其母居住，當日其姊丁○○返家與其母共居，是證人甲○○方有時稱該房間為其母或其姊之房間。是尚
      難僅以證人甲○○就該房屋究係何人居住一節，有不同之陳述，即認其證言不
      足採信，而為被告有利之認定。
（三）被告雖辯稱：伊並未攜帶任何工具，不可能行竊云云。惟經本院勘驗現場，被
      告所稱站立地點（即後棟一樓房間前）之紗窗，紗網係自左下方木條處被拉開
      ，該紗窗係四邊以鐵釘釘住木條固定紗網而設置，每一個邊之木條上僅釘有三
      個鐵釘，間隔甚大，且遭撕開紗網該邊（即左方），其紗網有超出木邊條，可
      以徒手拉扯之方式撕開該紗網，而被害人丁○○遭竊之皮包該窗戶之紗窗（即
      前棟一樓房間），亦係四邊以鐵釘釘住木條固定紗網而設置，該紗窗之木邊條
      並未四邊緊密接合，亦可以徒手之方式將木條拉扯破壞，有本院現場勘驗筆錄
      及照片數幀在卷可參，是依現場情形以觀，並不需以工具始能為破壞案發現場
      之紗窗。另被告辯稱：證人甲○○抓到伊，到警察帶伊到派出所，被害人都沒
      有說有財物失竊，是伊到派出所後不久，被害人才到派出所說錢掉了，伊當時
      係在遭證人甲○○抓住處小解云云。然查：證人即在場處理之警員王福裕於本
      院審理時結證稱：其接獲通報到案發現場，當時被害人就指出共有二處紗窗遭
      破壞，當時並沒有說有財物損失，等其等將被告帶回派出所後不久，被害人才
      到派出所來說皮包被偷，被告是在被害人將皮包帶到派出所前，就先從機車置
      物箱內將錢拿出來清點（見本院九十一年四月二十三日訊問筆錄）等語，又被
  告係在後棟前之小廣場為證人甲○○所發現，隨後被證人甲○○之家人帶到前
      棟一樓前大門之通道，待警方到達後，再為警方帶至派出所，此為被告所不否
      認（見本院九十一年四月二十三日勘驗筆錄），而該遭棄置之皮包係丟置在前
      棟一樓門前靠馬路邊大樹下之木椅上，有案發後警員所拍攝之現場照片附卷可
      參（見偵查卷第十六頁）。被害人乙○○於本院審理時陳稱：（問：何時發現
      皮包遭廢置在門口椅子上？）是在被告被警察帶走後才發現，因為是在屋後那
      裡發現被告，加上門口比較暗，晚上只有路旁水銀燈照射，所以才沒有發現皮
      包被放在門口的椅子上（見本院九十一年四月二十三日訊問筆錄）等語。經本
      院現場勘驗，上開椅子是放置在前棟一樓門前左前方靠馬路邊大樹之下，該棵
      樹木枝葉茂密，且除在前棟房屋右前方往後斜坡通道之路旁有一路燈，並未有
      任何照明設備，又該皮包為黑色，遭破壞之前棟一樓紗窗距該木椅亦有三．八
      公尺，夜色昏暗之下，實難立即查知該皮包已遭棄置於該處。另被告深夜在外
      遊蕩，若果有尿急之情，大可即在該車跡鮮少之路旁或樹下小解，被告卻大費
      周章將機車停放在馬路旁後，再走上斜坡至案發地點後棟房屋，他人住宅之牆
      壁旁小解，實與常情有違。另被告見到證人甲○○時，立即轉身逃跑，已如上
      述，縱被告有竊盜之前科，他人亦無從知悉，則若被告無心虛之情，又為何有
      該項舉動？雖被告辯稱：伊於九十年十一月二十六日、二十七日至清水農會領
      出一萬三千元云云。惟查：被害人丁○○遭竊之款項為新版千元鈔二張、舊版
      五百元鈔一張，百元鈔七張及硬幣約二百餘元，核與被告自其機車置物箱所起
      出之新版千元鈔三張、新版五百元鈔一張、舊版五百元鈔一張、百元鈔二十二
      張、硬幣五十元二枚、十元四十二枚、五元六枚、一元六枚（共六千七百五十
      八元），就千元、五百元之鈔票版本相合，數額方面亦有相符之處，且被告所
      陳稱小解之地點，與停在機車處約有五十公尺，被告並非經濟寬裕之人，竟將
      該筆數額不小之金額隨意置於機車置物箱內，而離開至其無法目視所及管領之
      處，亦與常理有違，是難僅以被告於九十年十一月二十六日、二十七日曾有領
      款之行為，為被告有利之認定。是綜上諸情，被告上開所辯，不足採信。本件
      事證明確，被告竊盜犯行，堪可認定，應予依法論科。
二、按刑法第三百二十一條第一項第二款所謂「其他安全設備」，係指具有隔絕防閑
    作用，並固定於土地上之建築物或工作物之安全設備，最高法院八十五年度台非
    字第三一三號判決可資參照；次按連續犯之成立，除主觀上須基於一個概括之犯
    意外，客觀上須先後數行為，逐次實施而具連續性，侵害數個同性質之法益，其
    每一前行為與次行為，依一般社會健全觀念，在時間差距上，可以分開，在刑法
    評價上，各具獨立性，每次行為皆可獨立成罪，構成同一之罪名，始足當之；如
    數行為於同時同地或密切接近之時地實施，侵害同一之法益，各行為之獨立性極
    為薄弱，依一般社會健全觀念，在時間差距上，難以強行分開，在刑法評價上，
    以視為數個舉動之接續施行，合為包括之一行為予以評價，較為合理，則屬接續
    犯，而為包括之一罪，最高法院八十六年台上字第三二九五號判例可資參照。本
    件被告先至台中縣沙鹿鎮○○路二四五號前棟竊盜後，先行返回機車處，再至台
    中縣沙鹿鎮○○路二四五號後棟竊盜，在時間差距上，可以分開，在刑法評價上
    ，各具獨立性，每次行為皆可獨立成罪，是應為二次竊盜行為。是被告撬開前棟
    一樓房間足以隔絕防閑之紗窗木邊條，而伸手進入住宅內竊取財物之行為，係犯
    刑法第三百二十一條第一項第二款之毀越安全設備竊盜罪，隨後被告拉扯後棟房
    間足以隔絕防閑之紗窗上之紗網，再伸手進入房間內搜尋財物，已著手於犯罪行
    為之實施，而未至取得財物之結果，係犯同法第三百二十一條第二項、第一項第
    二款之毀越安全設備竊盜罪未遂罪。而該二次竊盜行為，時間緊接，所犯罪名相
    同，顯係基於概括之犯意為之，為連續犯，爰依刑法第五十六條之規定論以毀越
    安全設備竊盜罪，並加重其刑。再被告前於八十五年間，因犯竊盜等案件，經本
    院以八十五年度訴字第五七三號判決判處有期徒刑一年六月，刑前強制工作三年
    確定，於八十九年八月六日執行完畢等情，此有台灣台中地方法院檢察署刑案資
    料查註紀錄表一份附卷可稽，被告於有期徒刑執行完畢後五年以內再犯本件有期
    徒刑以上之罪，為累犯，應依刑法第四十七條之規定遞加重其刑。爰審酌被告品
    性不良，前因犯竊盜罪執行完畢出監，猶不知悔改，再為本件竊盜犯行，且犯罪
    後猶飾詞卸責，顯無悔意，暨犯罪所得財物之價值等一切情狀，量處如主文所示
    之刑，以示懲儆。至公訴人請求令被告於刑之執行前入勞動處所強制工作，惟被
    告於八十五年六月二十二日起至八十九年八月七日執行完畢出監後，於九十年十
    一月二十八日始再為本件竊盜犯行，難即據此認定被告有犯罪之習慣，是爰不諭
    知被告入勞動處所強制工作，併此敘明。
據上論斷，應依刑事訴訟法第二百九十九條第一項前段，刑法第五十六條、第三百二
十一條第一項第二款、第四十七條，判決如主文。
中      華      民      國      九十一    年      六      月    三      日
                                臺灣臺中地方法院刑事第六庭
                                    法  官  劉  麗  瑛
右正本證明與原本無異。
如不服本判決，應於送達後十日內向本院提出上訴狀 （須附繕本） ，上訴於台灣高等
法院台中分院。
                                    書記官
中      華      民      國      九十一    年      六      月    三      日
附錄論罪科刑法條
刑法第三百二十一條
犯竊盜罪而有左列情形之一者，處六月以上、五年以下有期徒刑：
一、於夜間侵入住宅或有人居住之建築物、船艦或隱匿其內而犯之者。
二、毀越門扇、牆垣或其他安全設備而犯之者。
三、攜帶兇器而犯之者。
四、結夥三人以上而犯之者。
五、乘火災、水災或其他災害之際而犯之者。
六、在車站或埠頭而犯之者。
前項之未遂犯罰之。
